臺灣彰化地方法院刑事判決　　　　　　　　　　　　　九十三年度訴字第九二八號
　　公　訴　人　臺灣彰化地方法院檢察署檢察官
　　被　　　告　甲○○原名王.
右列被告因違反毒品危害防制條例案件，經檢察官提起公訴（九十三年度毒偵緝字第
一一六、九十三年度毒偵字第一九三四號），本院判決如左：
        主  文
甲○○連續施用第一級毒品，處有期徒刑拾月，扣案之海洛因壹包（淨重零點零陸公
克）沒收銷燬之，注射針筒伍支沒收；又連績施用第二級毒品，處有期徒刑柒月。應
執行有期徒刑壹年月，扣案海洛因壹包（淨重零點零陸公克）沒收銷燬之，注射針
筒伍支沒收。
        事  實
一、甲○○曾有違反肅清煙毒條例案件之前科（未構成累犯），前因施用毒品案件，
    經依本院九十一年度毒聲字第二七五二號裁定，送觀察、勒戒後，認無繼續施用
    毒品之傾向，由臺灣彰化地方法院檢察署檢察官於民國九十一年十一月三十日，
    以九十一年度毒偵字第二八四八號為不起訴處分確定。詎其不知悔改，於五年內
    ，復基於施用第一級毒品海洛因之概括犯意，自九十二年底某日起，至九十三年
    五月一日止，在彰化縣某友人住處或該友人所有之車輛上，以將海洛因加水置於
    注射針筒內，再用以施打之方式，連續施用第一級毒品海洛因多次，平均施用時
    間不定；其復基於第二級毒品安非他命之概括犯意，連續於九十二年十一月一日
    二十三時許（採集尿水送驗時）前五天內（即一百二十小時）內某一時點及九十
    三年五月二日一時十分許（採集尿水送驗時）前五天內（即一百二十小時）內某
    一時點，在不詳處所，以不詳方法，各施用第二級毒品安非他命（即至少有二次
    ）。其先於九十二年十一月一日二十一時許，在彰化縣彰化市○○里○○街二七
    七號旁竹林內，為警查獲；後於九十三年五月二日零時二十五分許，在台中市南
    屯區○○○路○段米奇汽車旅館一０七室，為警查獲，並扣得其所有之第一級毒
    品海洛因一包（淨重０．０六公克）及其所有且已供施用海洛因用之注射針筒五
    支。其經依本院九十二年度毒聲字第二五七五號裁定送觀察、勒戒後，認有繼續
    施用毒品之傾向。
二、案經彰化縣警察局彰化分局報告及臺中市警察局第四分局報由臺灣臺中地方院法
    院檢察署呈請臺灣高等地方院法院檢察署令轉臺灣彰化地方院法院檢察署檢察官
    偵查起訴。
        理  由
一、訊據被告甲○○對於前開施用第一級毒品海洛因之犯行，於偵審中，供承不諱，
    並有海洛因一包及注射針筒五支扣案可稽，且該白色粉末經鑑驗，證係海洛因無
    誤，有法務部調查局鑑定通知書一紙在卷可佐，而被告二次獲案，其經採集之尿
    水，經送鑑驗，結果亦均呈嗎啡（鴉片類）陽性反應，有詮昕科技股有份限公司
    濫用藥物尿液檢驗報告及彰化縣衛生局煙毒尿液檢驗成績書各一紙在卷可資佐證
    。惟另訊據被告甲○○則矢口否認係有施用第二級毒品之犯行，並辯稱伊未施用
    安非他命云云。但查：（一）被告先於九十二年十一月一日二十一時許受查獲，
    而於同日即九十二年十一月一日二十三時（即採尿時間），在警局受採尿液送驗
    ；後於九十三年五月二日零時二十五分許受查獲，亦於同日即九十三年五月二日
    一時四十分許（即採尿時間），在警局由已採集尿液驗，結果均呈安非他命類（
    甲基安非他命陽性反應，有前開詮昕科技股有份限公司濫用藥物尿液檢驗報告及
    彰化縣衛生局煙毒尿液檢驗成績書各一紙在卷可資佐證，且其於警訊時亦明白指
    係「該瓶是伊所親自排放並封簽捺印」，有警局筆錄附卷可按。（二）按初次吸
    食或施打煙毒及麻醉藥品者，經人體代謝作用於八小時之內，即有約百分之八十
    之量排出，二十四小時之後，續有約剩餘之百分之九十再排出，七十二小時之後
    仍有殘餘微量排出，吸食或施打者個人體質不同，其排出時間亦會有所差異，尤
    其成癮者（抗藥性強）其於吸食後一百二十小時內所採之尿液，配合具公信力之
    儀器（如氣相質譜儀）仍可被檢測出，有憲兵司令部八十年三月二十五日（80）
    鑑驗字第０九九九函各一紙在卷可參。而安非他命係屬麻醉藥品。是依此，被告
    於二次查獲後所採集之尿液，經檢驗既呈安非他命類（甲基安非他命陽性反應）
    ，則被告應有於尿液採集送驗時即九十二年十一月一日二十三時（即採尿時間）
    及九十三年五月二日一時四十分許（即採尿時間）之前五天（即一百二十小時）
    內某一時點，為施用第二級毒品安非他命之行為，否則焉有前開受檢驗而呈安非
    他命類（甲基安非他命陽性）之理。是被告前開所辯，無非係事後卸責之詞，要
    無可採。另被告曾因施用毒品案件，經依本院九十一年度毒聲字第二七五二號裁
    定，送觀察、勒戒後，認無繼續施用毒品之傾向，由臺灣彰化地方法院檢察署檢
    察官於民國九十一年十一月三十日，以九十一年度毒偵字第二八四八號為不起訴
    處分確定及其因本件施用毒品案件，經依本院九十二年度毒聲字第二五七五號裁
    定送觀察、勒戒後，認有繼續施用毒品之傾向等情，有不起訴處分書、臺灣彰化
    地方法院檢察署刑案資料查註紀錄表及台灣彰化看守所附設勒戒處所有無繼續施
    用毒品傾向證明書等附卷可參。是本件罪證明確，被告之犯行，洵堪認定。
二、核被告所為，係犯毒品危害防制條例第十條第一項之施用第一級毒品罪、第十條
    第二項之施用第二級毒品罪。被告先後多次施用第一級毒品海洛因及多次施用第
    二級毒品安非他之犯行，各時間緊接，構成犯罪要件復相同，均顯係基於概括犯
    意為之，俱為連續犯，旭應依刑法第五十六條之規定各論以一罪，並加重其刑。
    被告持有第一級毒品海洛因及第二級毒品安非他命之低度行為，應為施用第一級
    毒品海洛因及第二級毒品安非他命之高度行為所吸收，不另論罪。其所犯前開二
    罪，行為互異，犯意各別，所犯構成要件復不相同，應分論併罰。爰審酌被告之
    品性、犯罪之動機、方法、施用次數、所生之危害及犯罪後之態度等一切情狀，
    分別量處如主文所示之刑，並諭知應執行之刑，以示懲處。至扣案屯區○○○路
    ○段米奇汽車旅館一０七室，為警查獲，並扣得其所有之第一級毒品海洛因一包
    （淨重０．０六公克）係毒品，依同條例十八條第一項前段，宣告沒收銷燬之；
    注射針筒五支，係被告所有，且已供其施用第一級毒品海洛因所用之物，已如前
    述，應依法併予宣告沒收。另於第一獲案時，固扣有海洛因一包、分裝袋一包、
    使用分裝袋四個、鏟管一支及酒精燈一只等物，惟被告否認非其所有或持有，且
    無證據明該等物品與伊有涉，故於此不為沒收或沒收銷燬之諭知，應另行處理，
    附此說明。
據上論斷，應依刑事訴訟法第二百九十九條第一項前段，毒品危害防制條例第十條第
一項、第二項、第十八條第一項前段，刑法第十一條前段、第五十六條、第五十一條
第五款、第三十八條第一項第二款，判決如主文。
本案經檢察官乙○○到庭執行職務。
中      華      民      國    九十三    年      八      月    三十一    日
                                臺灣彰化地方法院刑事第一庭
                                    審判長法官  洪  志  賢
        法      官  宋  恭  良
                                    法      官  簡  璽  容
右正本証明與原本無異
如不服本判決，應於判決送達後十日內向本院提出上訴狀( 須附繕本 )。
                                    法院書記官  洪  年  慶
中      華      民      國    九十三    年      九      月      六      日
毒品危害防制條例第十條
施用第一級毒品者，處六月以上五年以下有期徒刑。
施用第二級毒品者，處三年以下有期徒刑。
毒品危害防制條例第十八條：
查獲之毒品及專供製造或施用毒品之器具，不問屬於犯人與否，均沒收銷燬之。但合
於醫藥或研究之用者，得不予銷燬。
前項合於醫藥或研究用毒品或器具之管理辦法，由法務部會同行政院衛生署定之。
